【裁判字號】    95,訴,198
【裁判日期】    950630
【裁判案由】    搶奪等
【裁判全文】
臺灣嘉義地方法院刑事判決               95年度訴字第198號
公  訴  人  臺灣嘉義地方法院檢察署檢察官
被      告  甲○○
                    （另案在臺灣嘉義監獄鹿草分監執行中）
上列被告因搶奪等案件，經檢察官提起公訴（94年度偵字第6063
號、95年度偵字第2215號），及移送併案審理（95年度偵字第
3205 號），本院判決如下：
    主  文
甲○○共同犯搶奪罪，累犯，處有期徒刑拾月；又共同連續犯竊
盜罪，累犯，處有期徒刑柒月，扣案沾有黏著劑之綁線鐵片壹片
沒收。應執行有期徒刑壹年肆月，扣案沾有黏著劑之綁線鐵片壹
片沒收。
    事  實
一、甲○○前因違反毒品危害防制條例案件，經本院先後以92年
    度訴字第525號、93年度嘉簡字第332號分別判處有期徒刑7
    月、有期徒刑6月確定，2罪接續執行，並於民國94年3月14
    日假釋付保護管束、同年4月6日保護管束期滿視為執行完畢
    。詎猶不知悔改，仍為下列犯行：
  (一)於94年10月8日上午6時許，與姓名不詳綽號「阿裕」之成年
    男子共同基於搶奪之犯意聯絡，由甲○○騎乘RYE-835號輕
    型機車搭載「阿裕」（車牌號碼由「阿裕」以不透明膠帶貼
    住），至嘉義縣民雄鄉金興村1000號「友好檳榔攤」外，由
    甲○○在外把風接應，「阿裕」則由檳榔攤後門進入，趁店
    內乙○○○不備之際，搶奪該檳榔攤抽屜內之新臺幣（下同
    ）6,000元得手，再改由「阿裕」騎乘機車搭載甲○○逃逸
    。
  (二)甲○○另基於意圖為自己不法所有之概括犯意，(1)於95年3
    月15日17時40分許，與姓名不詳綽號「阿明」之成年男子為
    共同竊盜犯意之聯絡，一同至嘉義縣民雄鄉北斗村北勢子67
    號「新福宮」內，由甲○○持「阿明」所有沾有黏著劑之綁
    線鐵片1片放入廟裡香油箱內，欲以釣魚方式竊取香油錢之
    際，適為廟祝丙○○發現，而未及得手，旋即逃逸。(2)甲○○復承前揭概括犯意，於95年4月26日18時52分許，在嘉義
    縣民雄鄉中央村12鄰田中央77號「順天宮」內，趁無人注意
    之際，竊取賽金箱內之香油錢3,471元，及掛於神像上之金
    牌1面，得手後騎乘機車逃逸。嗣為廟祝莊進益發覺失竊報
    案處理，經警循線查獲。
二、案經乙○○○、丙○○分別訴由嘉義縣警察局民雄分局報告
    臺灣嘉義地方法院檢察署檢察官偵查起訴，及移送併案審理
    。
    理  由
一、訊據被告對於上揭犯罪事實坦承不諱，核與證人即被害人乙○○○之指證，及證人陳重和、丙○○、莊進益、連麗川證
    述情節大致相符，復有自願搜索同意書、搜索扣押筆錄、扣
    押書、扣押物品目錄表、監視錄影器翻拍照片、車籍作業系
    統查詢資料、被害報告書、贓物認領保管單附卷，及沾有黏
    著劑之鐵片1片扣案可佐，足認被告上開自白與事實相符。
    本案事證明確，被告犯行洵堪認定。
二、核被告所為，係犯刑法第325條第1項之搶奪罪、第320條第1
    項、第3項之竊盜未遂罪，及第320條第1項之竊盜罪。被告
    與「阿裕」間就搶奪犯行、與「阿明」間就竊盜犯行，分別
    有犯意連絡及行為分擔，為共同正犯。其先後2次竊盜犯行
    ，時間緊接，方法雷同，觸犯構成要件相同罪名，顯出於概
    括犯意反覆而為，應依連續犯規定依竊盜既遂1罪論，並加
    重其刑。本件檢察官雖未就被告95年4月26日在「順天宮」
    之竊盜犯行提起公訴，惟該部分犯行與檢察官已起訴且經本
    院論罪之竊盜犯行，有連續犯裁判上1罪之關係，依刑事訴
    訟法第267條規定，自為起訴效力所及，本院應併予審理，
    附此敘明。被告所犯搶奪罪及連續竊盜罪，犯意個別，罪名
    互異，應分論併罰。末查被告前有如事實欄所載犯罪科刑之
    執行紀錄，有卷附臺灣高等法院被告全國前案紀錄表可按，
    其受有期徒刑之執行完畢，5年以內再犯本件有期徒刑以上
    之罪，為累犯，應依刑法第47條規定，加重其刑，並就連續
    竊盜部分遞加重之。爰審酌被告以搶奪他人金錢、竊取廟內
    財物之方式獲取非法所得，危害社會治安，然並未對被害人
    為其他危及生命之行為，兼衡其係高中肄業之智識程度、未
    婚無子女之家庭狀況，及犯後雖坦承犯行，惟未賠償被害人
    損失等一切情狀，分別量處如主文所示之刑，並定其應執行
    刑。
三、扣案沾有黏著劑之綁線鐵片1片，係本案竊盜犯行之共犯「
    阿明」所有，供被告與「阿明」行竊使用，業據被告供承在
    卷，應依刑法第38條第1項第2款諭知沒收。另依被告所陳，
    警員至其住處扣得之安全帽1頂及長褲、風衣各1件，並非其
    搶奪時所著之衣物，在前開住處扣得之膠帶1卷，亦非「阿
    明」貼住車牌號碼所使用之該卷膠帶，爰不宣告沒收。
據上論斷，應依刑事訴訟法第299條第1項，刑法第28條、第56條
、第325條第1項、第320條第1項、第47條、第51條第5款、第38
條第1項第2款，罰金罰鍰提高標準條例第1條前段，判決如主文
。
本案經檢察官陳昭廷到庭執行職務
中    華    民    國    95    年    6     月    30    日
                  刑事第一庭審判長法  官  許進國
                                  法  官  蔡廷宜
                                  法  官  鄧晴馨
上列正本證明與原本無異。
如不服本判決，應於判決送達後10日內向本院提出上訴狀（應附
繕本）。告訴人或被害人如對於本判決不服者，應具備理由請求
檢察官上訴，其上訴期間之計算係以檢察官收受判決正本之日期
為準。
中    華    民    國    95    年    6     月    30    日
                                  書記官  陳慶時
附錄本案論罪科刑法條：
刑法第325條第1項
意圖為自己或第三人不法之所有，而搶奪他人之動產者，處6月
以上5年以下有期徒刑。
刑法第320條
意圖為自己或第三人不法之所有，而竊取他人之動產者，為竊盜
罪，處5年以下有期徒刑、拘役或5百元以下罰金。
意圖為自己或第三人不法之利益，而竊佔他人之不動產者，依前
項之規定處斷。
前二項之未遂犯罰之。


司法院資訊處製作；財團法人民間司法改革基金會備份。
